臺灣臺中地方法院刑事判決　　　　　　　　　　　　　　九十四年度易字第九九號
　　公　訴　人　臺灣臺中地方法院檢察署檢察官
　　被　　　告　癸○○
右列被告因贓物案件，經檢察官提起公訴（九十三年度撤緩偵字第一四二號）後，被
告於準備程序中就被訴事實為有罪之陳述，經告知簡式審判程序之旨，並聽取公訴人
、被告之意見後，由本院合議庭裁定由受命法官獨任進行簡式審判程序，檢察官復於
簡式審判程序當庭言詞聲請改依協商程序而為判決，本院裁定進行認罪協商程序，判
決如左：
    主  文
癸○○連續故買贓物，處有期徒刑肆月，如易科罰金，以參佰元折算壹日。緩刑貳年
。
    事實及理由
一、犯罪事實：
（一）癸○○為「全國通信行」（設於臺中縣大里市○○路五五六號）之員工，負責
      行動電話買賣業務。其明知曾佳鳳所前往兜售之行動電話為來源不明之贓物（
      為曾佳鳳行竊所得，竊盜部分另經臺灣臺中地方法院檢察署九十二年度偵字第
      一一Ｏ六二號提起公訴，經本院於民國九十三年二月二十七日以九十三年度訴
      字第二四四號判處有期徒刑一年十月確定），竟基於故買贓物之概括犯意，自
      九十一年六月間起，至同年十月間止，連續以新台幣（下同）二百元至二千元
      不等之遠低於市場行情之價格向曾佳鳳買受如附表所示之行動電話共七十五支
      （行動電話序號、出售時間及出售人名義均詳如附表所示），再轉售他人牟利
      。
（二）案經臺灣臺中地方法院檢察署檢察官自動檢舉偵查後提起公訴，由本院合議庭
      裁定由受命法官獨任進行簡式審判程序，檢察官復於簡式審判程序當庭言詞聲
      請改依協商程序而為判決。
二、理  由
（一）證據：
  １、被告癸○○於本院準備、審理時之自白及認罪之陳述。
  ２、另案被告曾佳鳳於警詢、偵查之供述，另經被害人己○○、丙○○、甲○○、
      庚○○、辛○○、子○○、壬○○、乙○○、戊○○、丁○○於警詢之指述及
      林浚銘於警詢、偵查中之指述，且據證人曾旻專於警詢證稱明確。
  ３、手機讓渡書五七紙、內政部警政署刑事警察局九十二年四月三日鑑驗書一份、
      行動電話呼叫器線上查詢作業表四紙、行動電話雙向通聯資料查詢表附卷可資
      佐證。
（二）核被告癸○○所為係犯刑法第三百四十九條第二項之故買贓物罪。被告癸○○
      先後如附表所示七十五次故買贓物之犯行，均時間緊接，方法相同，觸犯構成
      要件相同之罪，顯係基於概括犯意為之，依連續犯之規定論以一罪，並依法加
      重其刑。
三、本件經檢察官與被告於審判外達成協商之合意且被告已認罪，其合意內容為：
（一）被告癸○○願受科刑範圍為有期徒刑肆月。緩刑貳年。
（二）被告癸○○應捐款二萬五千元予財團法人臺灣省私立向上兒童福利基金會附屬
      臺中光音育幼院（帳號：00000000000000）（本件被告癸○○
      於九十四年一月十九日捐款三萬元予財團法人臺灣省私立向上兒童福利基金會
      附屬臺中光音育幼院，有該育幼院接受外界捐款收據、郵政劃撥儲金存款收據
      各一紙附卷。
（三）經查，上開協商合意並無刑事訴訟法第四百五十五條之四第一項所列情形之一
      ，檢察官聲請改依協商程序而為判決，本院爰不經言詞辯論，於協商合意範圍
      內為協商判決，合予敘明。
四、應適用之法條：刑事訴訟法第四百五十五條之四第二項、第四百五十五條之八、
    第四百五十五條之十一第二項、第四百五十四條，刑法第五十六條、第三百四十
    九條第二項、第四十一條第一項前段、第七十四條第一款，罰金罰鍰提高標準條
    例第一條前段、第二條。
五、附記事項：
    本件被告癸○○於九十四年一月十九日捐款三萬元予財團法人臺灣省私立向上兒
    童福利基金會附屬臺中光音育幼院，有該育幼院接受外界捐款收據、郵政劃撥儲
    金存款收據各一紙附卷。
六、本判決除有刑事訴訟法第四百五十五條之四第一項第一、二、四、六、七款所定
    情形之一，或違反同條第二項規定者外，不得上訴。
七、如不服本件判決，得自收受判決送達之日起十日內，向本院提出上訴書狀，上訴
    於第二審法院。
中      華      民      國    九十四    年      三      月      九      日
                                 臺灣臺中地方法院刑事第十二庭
                                         法  官  劉  兆  菊
右正本證明與原本無異。
                                         書記官
中      華      民      國    九十四    年      三      月      九      日
附論罪科刑法條
刑法第三百四十九條：
收受贓物者，處三年以下有期徒刑、拘役或五百元以下罰金。
搬運、寄藏、故買贓物或為牙保者，處五年以下有期徒刑、拘役或科或併科一千元以
下罰金。
因贓物變得之財物，以贓物論。
附表：
編號       行動電話序號          出售時間          出售人名義      備註
1.         000000000000000       00.06.12          曾佳惠
2.         000000000000000       00.06.28          林佳慧
3.         000000000000000       00.07.06          劉佳慧
4.         00000000000000000     00.07.06          劉佳慧
5.         000000000000000       00.07.07          劉佳慧
6.         00000000000000        00.07.12          劉佳慧
7.         000000000000000       00.07.13          劉佳慧
8.         0000000000000000      00.07.14          劉佳慧
9.         000000000000000       00.07.14          劉佳慧
10.        000000000000000       00.07.15          劉佳慧
11.        000000000000000       00.07.17          劉佳慧
12.        000000000000000       00.07.21          劉佳慧
13.        000000000000000       00.07.22          劉佳慧
14.        000000000000000       00.07.30          劉佳慧
15.        000000000000000       00.07.30          劉佳慧
16.    000000000000000       00.08.01          劉佳慧
17.        000000000000000       00.08.02          劉佳慧
18.        000000000000000       00.08.02          劉佳慧
19.        000000000000000       00.08.03          劉佳慧
20.        000000000000000       00.08.04          劉佳慧
21.        000000000000000       00.08.04          劉佳慧
22.        000000000000000       00.08.04          劉佳慧
23.        000000000000000       00.08.05          劉佳慧
24.        000000000000000       00.08.10          劉佳慧
25.        000000000000000       00.08.12          劉佳慧
26.        000000000000000       00.08.12          劉佳慧
27.        000000000000000       00.08.12          劉佳慧
28.        000000000000000       00.08.13          劉佳慧
29.        000000000000000       00.08.13          劉佳慧
30.        000000000000000       00.08.13          劉佳慧
31.        000000000000000       00.08.13          劉佳慧
32.        000000000000000       00.08.13          劉佳慧
33.        000000000000000     00.08.15          劉佳慧
34.        0000000000000000      00.08.15          劉佳慧
35.        000000000000000       00.08.16          劉佳慧
36.        000000000000000       00.08.16          劉佳慧
37.        000000000000000       00.08.17          劉佳慧
38.        000000000000000       00.08.17          劉佳慧
39.        000000000000000       00.08.24          劉佳慧
40.        000000000000000       00.08.24          劉佳慧
41.        000000000000000       00.09.10          劉佳慧
42.        000000000000000       00.09.14          劉佳慧
43.        000000000000000       00.09.17          劉佳慧
44.        000000000000000       00.09.17          劉佳慧
45.        000000000000000       00.09.17          劉佳慧
46.        000000000000000       00.09.17          劉佳慧
47.        000000000000000       00.09.19          劉佳慧
48.        000000000000000       00.09.19          劉佳慧
49.        000000000000000       00.09.19          劉佳慧
50.        000000000000000       00.09.20  劉佳慧
51.        00000000000000000     00.09.20          劉佳慧
52.        000000000000000       00.09.21          劉佳慧
53.        000000000000000       00.09.21          劉佳慧
54.        000000000000000       00.09.24          劉佳慧
55.        000000000000000       00.09.24          劉佳慧
56.        000000000000000       00.09.24          劉佳慧
57.        00000000000000        00.09.28          劉佳慧
58.        000000000000000       00.09.28          劉佳慧
59.        000000000000000       00.10.02          劉佳慧     丁○○所有
60.        000000000000000       00.10.06          劉佳慧     子○○所有
61.        000000000000000       00.10.06          劉佳慧     子○○所有
62.        000000000000000       00.10.06          劉佳慧     林浚銘所有
63.        000000000000000       00.10.06          劉佳慧     庚○○所有
64.        000000000000000       00.10.06          劉佳慧
65.        000000000000000       00.10.06          劉佳慧     壬○○所有
66.        000000000000000       00.10.07          劉佳慧
67.        000000000000000       00.10.07          劉佳慧     江文成所有
68.        000000000000000       00.10.10          劉佳慧     丙○○所有
69.        000000000000000       00.10.11          劉佳慧     李竹籃所有
70.        000000000000000       00.10.11          劉佳慧     辛○○所有
71.        000000000000000       00.10.13          劉佳慧
72.        000000000000000       00.10.13          劉佳慧
73.        000000000000000       00.10.14          劉佳慧     戊○○所有
74.        000000000000000       00.10.14          劉佳慧
75.        000000000000000       00.10.21          劉佳慧     己○○所有
